臺灣臺中地方法院刑事判決
111年度易字第1286號
公  訴  人  臺灣臺中地方檢察署檢察官
被      告  李竣騏


上列被告因業務侵占案件，經檢察官提起公訴（111年度偵字第1
9115號），本院判決如下：
    主    文

李竣騏犯業務侵占罪，處有期徒刑陸月，併科罰金新臺幣貳萬元
，有期徒刑如易科罰金，罰金如易服勞役，均以新臺幣壹仟元折
算壹日。
    犯罪事實
一、李竣騏為新竹物流大里營業所送貨員，負責配送貨物，竟意
    圖為自己不法之所有，自民國111年1月12日起至同年3月3日
    止，在臺中市○○區○○路0段000號新竹物流接駁點，侵占其業
    務上應配送而持有之貨物共74件(詳如附表之貨物清單一覽
    表），據為己有。嗣因新竹物流大里營業所之經理凃良達發
    現配送貨物遺失，經調閱監視器發現係李竣騏所為，遂檢具
    相關資料訴請警方偵辦而查悉上情。
二、案經凃良達訴由臺中市政府警察局霧峰分局報告臺灣臺中地
    方檢察署檢察官偵查起訴。
    理    由
壹、程序及證據能力：
一、按除被告所犯為死刑、無期徒刑、最輕本刑為3年以上有期
    徒刑之罪或高等法院管轄第一審案件者外，於刑事訴訟法第
    273條第1項程序進行中，被告先就被訴事實為有罪之陳述時
    ，審判長得告知被告簡式審判程序之旨，並聽取當事人、代
    理人、辯護人及輔佐人之意見後，裁定進行簡式審判程序；
    除簡式審判程序、簡易程序及第376條第1款、第2款所列之
    罪之案件外，第一審應行合議審判；刑事訴訟法第273條之1
    第1項、第284條之1分別定有明文。
二、本件被告李竣騏（下稱被告）所犯各罪均係死刑、無期徒刑
    、最輕本刑為3年以上有期徒刑或高等法院管轄第一審案件
    以外之罪，且於本院行準備程序時就被訴事實為有罪之陳述
    ，經受命法官告知簡式審判程序之旨，並聽取公訴人及被告
    之意見後，本院合議庭認無不得或不宜改依簡式審判程序進
    行之處，經評議結果，裁定改由受命法官獨任行簡式審判程
    序。又簡式審判程序之證據調查，依刑事訴訟法第273條之2
    規定，不受同法第159條第1項審判外陳述排除之限制，再被
    告對於卷內之各項證據，亦不爭執證據能力，故卷內所列之
    各項證據，自得作為證據，合先敘明。　　
貳、認定犯罪事實之證據及理由：　　
　　上開犯罪事實，業據被告於警詢、偵訊及本院審理時均坦承
    不諱（見偵卷第15至18、82至84頁；本院卷第64、72頁），
    核與告訴人凃良達（下稱告訴人）於警詢及偵訊之證述（見
    偵卷第19至21、81至84）相符，並有告訴人出具之指認犯罪
    嫌疑人紀錄表【含指認表及真實姓名對照表】（見偵卷第23
    至26頁）、貨物清單一覽表（見偵卷第27至35頁）、被告於
    111年3月3日簽寫之自白書（見偵卷第37頁）、被告之員工
    資料（見偵卷第39頁）、被告簽寫自白書現場照片（見偵卷
    第41頁）、被告與告訴人當面清點遭侵占貨物照片（見偵卷
    第43至47頁）、遭侵占貨物照片（見偵卷第49至59頁）、臺
    中市政府警察局霧峰分局成功派出所受理各類案件記錄表及
    受（處）理案件證明單（見偵卷第73、75頁）在卷可憑，足
    認被告前揭任意性自白與事實相符，而堪採信。從而，本案
    事證已臻明確，被告上開業務侵占犯行堪可認定，應依法論
    科。
參、論罪科刑：
一、核被告所為，係犯刑法第336條第2項之業務侵占罪。
二、被告以相同之方式，接續侵占如附表所示貨物之行為，均係
    利用其擔任貨運公司送貨員之機會所為，且實施之時間及地
    點密接，侵害之法益相同，主觀上應係基於單一之業務侵占
    犯意而為，依一般社會觀念，應構成接續犯而論以一罪。
三、爰審酌被告不思以正當途徑獲取財物，竟利用職務上擔任送
    貨員之機會，接續侵占如附表所示貨物，破壞他人財產法益
    ，所為實屬不該；並考量被前無犯罪科刑之紀錄，素行尚稱
    良好，且於犯後坦承犯行，犯後態度尚可，又被告雖已將所
    侵占之貨物交還告訴人，然其行為已對告訴人方面造成損害
    【依告訴人所述，告訴人方面因被告之行為而遭貨物寄件人
    求償（見偵卷第83頁）】，迄今復尚未與告訴人達成和解（
    告訴人無和解之意願，見本院卷第51頁）；兼衡被告犯罪之
    動機、目的、手段，及其自陳為高職畢業之智識程度，曾從
    事夜市擺攤、淨水設備維修及餐飲業等，家庭經濟中下、需
    扶養一名3歲幼女之生活狀況等一切情狀，量處如主文所示
    之刑，併諭知有期徒刑易科罰金、罰金易服勞役之折算標準
    ，以示懲戒。　　
肆、沒收與否之說明：
一、按犯罪所得，屬於犯罪行為人者，沒收之；於全部或一部不
    能沒收或不宜執行沒收時，追徵其價額；犯罪所得已實際合
    法發還被害人者，不予宣告沒收或追徵，刑法第38條之1第1
    項前段、第3項、第5項分別定有明文。
二、查被告因侵占而取得之如附表所示貨物，固為被告本案犯罪
    所得，惟被告已交還告訴人，此據被告及告訴人供陳明確（
    見偵卷第83至84頁），並有被告與告訴人當面清點遭侵占貨
    物照片（見偵卷第43至47頁）、遭侵占貨物照片（見偵卷第
    49至59頁）在卷可稽，堪認已實際合法發還被害人，爰依刑
    法38條之1第5項規定，不予宣告沒收。　　　　　
據上論斷，應依刑事訴訟法第273條之1第1項、第299條第1項前
段，刑法第336條第2項、第41條第1項前段、第42條第3項，刑法
施行法第1條之1第1項，判決如主文。
本案經檢察官林樹蘭提起公訴，檢察官何建寬到庭執行職務。
中　　華　　民　　國　　111 　年　　11　　月　　21　　日
                  刑事第五庭    法  官  黃玉琪
以上正本證明與原本無異。
如不服本判決應於收受送達後20日內向本院提出上訴書狀，並應
敘述具體理由；其未敘述上訴之理由者，應於上訴期間屆滿後20
日內向本院補提理由書（均須按他造當事人之人數附繕本）「切
勿逕送上級法院」。
告訴人或被害人如不服判決，應備理由具狀向檢察官請求上訴，
上訴期間之計算，以檢察官收受判決正本之日起算。
　　　　                        書記官  張雅慧
中　　華　　民　　國　　111 　年　　11　　月　　21　　日

附錄論罪科刑法條全文：刑法第336條　　　　
中華民國刑法第336條
對於公務上或因公益所持有之物，犯前條第1項之罪者，處1年以
上7年以下有期徒刑，得併科15萬元以下罰金。
對於業務上所持有之物，犯前條第1項之罪者，處6月以上5年以
下有期徒刑，得併科9萬元以下罰金。
前二項之未遂犯罰之。